# 公司可供分配利润中因权益法调整增加的收益部分，是否可向股东进行现金分配

提问人：woaiyangguang 时间：2019-10-28 06:30:15
请教陈老师:
公司可供分配利润中, 因权益法调整增加的收益部分 (公司长投, 因被投资企业盈利, 权益法调整增加的投资收益金额)，是否可向股东进行现金分配? 谢谢!

回答人：chenyiwei
法律法规没有禁止这部分利润纳入可分配利润。但在实际操作中，若在从被投资单位分回现金股利之前向本企业的股东分配股利，则会造成 “垫资分红”，可能导致现金流紧张，因此从财务管理角度不建议如此操作。

提问人：woaiyangguang 时间：2019-10-29 06:30:15
谢谢陈老师！
利润分配，应为净利润（企业缴纳企业所得税后净利润），向股东进行现金分配；
可此部分利润，在企业所得税汇算清缴应纳税所得额时，属于调减项目，即暂不需缴纳所得税，未缴纳企业所得税的净利润，也可以向股东现金股利分配吗？

回答人：chenyiwei
可以。